臺灣屏東地方法院刑事判決　　　　　　　 100年度訴字第30號
公　訴　人　臺灣屏東地方法院檢察署檢察官
被　　　告　吳振平
上列被告因違反毒品危害防制條例案件，經檢察官提起公訴（99
年度毒偵字第2735號），因被告於準備程序中就被訴事實為有罪
之陳述，經告知簡式審判程序之旨，並聽取當事人之意見後，經
本院合議庭裁定由受命法官獨任進行簡式審判程序，判決如下：
    主  文
吳振平施用第一級毒品，累犯，處有期徒刑捌月；又施用第二級
毒品，累犯，處有期徒刑肆月。應執行有期徒刑拾月。
    事  實
一、吳振平前於民國95年間因施用毒品案件，經本院以95年度聲
    字第355 號裁定應送勒戒處所觀察、勒戒後，因有繼續施用
    毒品傾向，再經本院以95年度毒聲字第416 號裁定令入戒治
    處所施以強制戒治，於96年12月3 日執行完畢（續執行他案
    ），並經臺灣屏東地方法院檢察署檢察官以96年度戒毒偵字
    第65號為不起訴處分確定。其於同年間因竊盜案件，經本院
    以95年度易字第854 號判決判處有期徒刑1 年2 月；96年間
    復因竊盜案件，經本院以96年度易字第325 號判決判處有期
    徒刑1 年減為有期徒刑6 月，上揭案件再經本院以96年度聲
    減字第2468號裁定各減為有期徒刑7 月、6 月，並定應執行
    有期徒刑11月確定，於97年10月26日縮刑期滿執行完畢出監
    。詎猶不知悔改，於強制戒治執行完畢後5 年內，仍基於施
    用第一級毒品海洛因、第二級毒品甲基安非他命之犯意，於
    99年9 月28日夜間10時許，在其屏東縣萬巒鄉○○村○○路
    13號住處內，先以將海洛因加水置於注射針筒後注入體內之
    方式，施用海洛因1 次，再以將甲基安非他命置於玻璃球管
    內點火加熱吸食燃燒後煙氣之方式，施用甲基安非他命1 次
    。嗣因竊盜案件遭通緝，於99年9 月30日下午3 時許，在上
    開住處為警逮捕時，於有偵查犯罪權限之警員尚未發覺其上
    開犯行前，主動坦承上開犯行，自首而接受裁判，並經警採
    尿送驗，檢出嗎啡及甲基安非他命陽性反應。
二、案經屏東縣政府警察局內埔分局報告臺灣屏東地方法院檢察
    署檢察官偵查起訴。
    理  由
一、按除被告所犯為死刑、無期徒刑、最輕本刑為3 年以上有期
    徒刑之罪或高等法院管轄第一審案件者外，於法院行準備程
    序進行中，被告先就被訴事實為有罪之陳述時，審判長得告
    知被告簡式審判程序之旨，並聽取當事人、代理人、辯護人
    及輔佐人之意見後，裁定進行簡式審判程序；受命法官行準
    備程序，與法院或審判長有同一之權限，刑事訴訟法第273
    條之1 第1 項、第279 條第2 項前段分別定有明文。查本件
    被告吳振平所犯非為死刑、無期徒刑、最輕本刑為3 年以上
    有期徒刑之罪或高等法院管轄第一審案件，其於本院100 年
    2 月11日準備程序進行中，先就前揭被訴事實為有罪之陳述
    （見本院卷第29頁反面），經受命法官告知簡式審判程序之
    旨，並聽取當事人之意見後，本院合議庭認無不得或不宜改
    依簡式審判程序進行之處，爰依刑事訴訟法第273 條之1 第
    1 項，裁定本件由受命法官獨任進行簡式審判程序。並依刑
    事訴訟法第159 條第2 項、第273 條之2 規定，本件不適用
    同法第159 條第1 項關於傳聞法則之規定，證據調查亦不受
    同法第159 條第1 項、第161 條之2 、第161 條之3 、第16
    3 條之1 及第164 條至第170 條規定之限制，合先敘明。
二、上揭事實，業據被告於警詢時、本院準備程序及審理時均坦
    承不諱（分見警卷第4 、5 頁，本院卷第29頁反面、第33頁
    ），另經將被告為警逮捕後，於99年9 月30日下午4 時30分
    許所採集之尿液，送送台灣檢驗科技股份有限公司鑑定，經
    以EIA 酵素免疫分析法初步檢驗、並以GC／MS氣相層析／質
    譜儀法確認檢驗，結果判定確呈嗎啡及甲基安非他命陽性反
    應，有台灣檢驗科技股份有限公司99年10月15日編號KH／20
    10／A0000000號濫用藥物檢驗報告書、屏東縣政府警察局內
    埔分局毒品案件涉嫌人尿液採證編號姓名對照表各1 紙在卷
    可稽（分見警卷第6 、7 頁），可知被告確有於上揭採尿時
    間前施用海洛因與甲基安非他命甚明。此外，復有查獲照片
    7 張在卷可稽（見警卷第10至13頁）。經核上揭證據，均適
    足補強被告自白，堪認被告自白與事實相符，應屬真實。本
    件事證明確，被害犯行洵堪認定。
三、按觀察、勒戒或強制戒治執行完畢釋放後，5 年內再犯毒品
    危害防制條例第10條之罪者，檢察官應依法追訴，觀之同條
    例第23條第2 項規定自明。查本件被告有如事實欄一之強制
    戒治執行完畢紀錄，並於96年12月3 日強制戒治執行完畢乙
    節，有臺灣高等法院被告前案紀錄表1 份附卷可考，其於強
    制戒治執行完畢後，即於5 年內，再犯本案施用第一、二級
    毒品罪，自應依法論科。次按，海洛因、甲基安非他命分別
    為毒品危害防制條例第2 條第2 項第1 款、第2 款所明定之
    第一、二級毒品，未經許可，不得持有及施用。是核被告所
    為，係犯同條例第10條第1 項之施用第一級毒品罪及同條第
    2 項之施用第二級毒品罪。又其持有海洛因、甲基安非他命
    後進而施用，其持有之低度行為均應為其施用之高度行為所
    吸收，俱不另論罪。再被告所犯上開2 罪，犯意各別，行為
    互殊，應予分論併罰。被告有前揭事實欄一所載科刑執畢紀
    錄，並於97年10月26日執行完畢出監之事實，有臺灣高等法
    院被告前案紀錄表1 份在卷可按（見本院卷第4 至23頁），
    其受有期徒刑之執行完畢，5 年以內故意再各犯本案有期徒
    刑以上之2 罪，均為累犯，俱應依刑法第47條第1 項規定，
    加重其刑。又被告於99年9 月30日下午3 時許，在上開住處
    為警逮捕時，即於有偵查犯罪權限之警員尚未發覺其上開犯
    行前，主動坦承上開犯行等情，有被告於99年9 月30日警詢
    時之調查筆錄1 份、查獲施用毒品案件報告表1 紙附卷供參
    （分見警卷第4 、14頁），堪認被告係對於未發覺之罪自首
    ，且尚知悔悟、未逃避而接受本院裁判，爰依刑法第62條前
    段之規定，就其所犯上開2 罪均減輕其刑，並依法先加後減
    之。爰審酌被告經強制戒治仍未能戒除毒癮，而再犯本案，
    顯見其未能堅決戒除毒癮，然施用毒品係自害其身，尚未嚴
    重破壞社會秩序，並念其事後坦承犯罪、尚具悔意，犯後態
    度堪稱良好，復衡其犯罪動機、目的及手段等一切情狀，分
    別量處如主文所示之刑，並定其應執行之刑，以示懲儆。公
    訴人雖就被告所犯施用第一、二級毒品罪各具體求處有期徒
    刑9 月、4 月並請求定應執行有期徒刑11月，惟公訴人求刑
    時並未考量被告自首之情，是本院認以量處如主文所示之刑
    為適當，公訴人之求刑，核屬過重，附此敘明。另被告所有
    供己施用之海洛因、甲基安非他命已施用耗盡，未扣案供其
    施用毒品所用之注射針筒、玻璃球管已丟棄滅失，亦業經被
    告供承明確（見本院卷第29頁反面），且無證據證明現尚存
    在，爰不併予宣告沒收，附此敘明。
據上論斷，應依刑事訴訟法第273 條之1 第1 項、第299 條第1
項前段，毒品危害防制條例第10條第1項、第2項，刑法第11條前
段、第47條第1項、第62條前段、第51條第5款，判決如主文。
本案經檢察官陳立興到庭執行職務。
中    華    民    國    100    年    2    月    25    日
                  刑事第五庭  法  官  黃柏霖
以上正本證明與原本無異。
如不服本判決應於收受判決後10日內向本院提出上訴書狀，並應
敘述具體理由；其未敘述上訴理由者，應於上訴期間屆滿後20日
內向本院補提理由書（均須按他造當事人之人數附繕本）「切勿
逕送上級法院」。
中    華    民    國   100    年    2     月    25    日
                              書記官  史安琪
附錄本案論罪科刑法條：毒品危害防制條例第10條第1項、第2項
。
毒品危害防制條例第10條
施用第一級毒品者，處 6 月以上 5 年以下有期徒刑。
施用第二級毒品者，處 3 年以下有期徒刑。